【裁判字號】    94,易,1971
【裁判日期】    950302
【裁判案由】    詐欺等
【裁判全文】
臺灣臺北地方法院刑事判決              94年度易字第1971號
公  訴  人  臺灣臺北地方法院檢察署檢察官
被      告  乙○○
上列被告因詐欺等案件，經檢察官提起公訴（九十四年度偵緝字
第一二一七號），因被告於本院準備程序中就被訴事實為有罪之
陳述，經本院合議庭裁定進行簡式審判程序，判決如下：
    主  文
乙○○共同意圖為自己不法之所有，以詐術使人將本人之物交付
，處有期徒刑肆月，如易科罰金，以參佰元折算壹日。
    事  實
一、乙○○與自稱為「簡紀雄」之真實姓名年籍不詳成年男子，
    基於共同意圖為自己不法所有之犯意聯絡，明知並無清償之
    意思，先於民國九十二年十一月二十二日，推由乙○○至位
    於臺北縣永和市○○路三五三之一號國泰世華商業銀行股份
    有限公司福和分行（下簡稱國泰世華銀行福和分行），提供
    車牌號碼三Ａ─七三四九號自用小客車，為抵押標的，向國
    泰世華銀行福和分行承辦人員楊鳳琪表示欲以動產擔保交易
    之設定抵押方式借款新臺幣（下同）二十五萬元，而簽立車
    輛動產抵押契約書及汽車貸款契約書，將上開自用小客車設
    定三十八萬元之第一順位抵押權予國泰世華銀行，乙○○並
    在貸款申請暨個人資料表上偽填其於臺灣本雅股份有限公司
    擔任業務專員，年收入六十萬元後將之連同其他貸款文件交
    付予楊鳳琪，使得國泰世華銀行誤以為乙○○有正當穩定之
    職業收入，償債能力無虞，而允以貸款並交付款項二十五萬
    元；雙方約定乙○○應自九十二年十一月二十七日起至九十
    五年十一月二十七日止，每月一期，分三十六期按月償還本
    息，另約定上開自用小客車之存放地點為臺北市○○路二四
    三號二樓乙○○住所地附近，抵押物提供人不得任意遷移。
    嗣乙○○獲得貸款款項後，竟基於意圖不法之利益，未依約
    將上開車輛置放於約定地點，而將前開車輛遷移交付予自稱
    「簡紀雄」之人，逃匿不知去向，亦未繳付任何一期之貸款
    本息，國泰世華銀行至此始知受騙。
二、案經國泰世華銀行訴由臺北市政府警察局信義分局報告臺灣
    臺北地方法院檢察署檢察官偵查起訴。
    理  由
一、前揭事實，業據被告乙○○坦承不諱，並與告訴人國泰世華
    銀行代理人邱文南、葉林坤、甲○○指訴情節相符（被告曾
    於本院審理時，當庭表示對於告訴代理人邱文南、葉林坤於
    警詢、檢察事務官詢問時所為證述之證據能力不予爭執，而
    同意作為證據，本院審酌上開證詞作成之情況，亦無任何不
    當情事；從而，依據刑事訴訟法第一百五十九條之五第一項
    規定，邱文南、葉林坤所為證述，均得作為本案之證據），
    另有國泰世華銀行貸款申請暨個人資料表、汽車貸款契約書
    、車輛動產抵押契約書、存證信函、催收外訪記錄表、臺灣
    本雅股份有限公司九十四年八月二十二日九四本管字第九四
    ○八二二○一號函等件附卷可資佐證，足認被告任意性自白
    核與事實相符。綜上，本件事證明確，被告犯行堪予認定，
    應依法論科。
二、核被告所為，係犯刑法第三百三十九條第一項詐欺取財罪及
    動產擔保交易法第三十八條之動產擔保交易之債務人意圖不
    法之利益，將標的物遷移，致生損害於債權人罪。被告所犯
    上開二罪，有方法結果之牽連關係，應依刑法第五十五條牽
    連犯之規定，從一重之詐欺取財罪處斷。被告與真實姓名年
    籍不詳自稱「簡紀雄」之成年男子間，就上開犯行，互有犯
    意聯絡，並推由被告分擔犯罪行為之實施，均屬共同正犯。
    爰審酌被告犯後坦認犯行，犯後態度良好，惟至今未能與告
    訴人和解，兼衡其犯罪之動機、手段、所生危害等一切情狀
    ，量處如主文所示之刑，並諭知易科罰金之折算標準。
據上論斷，應依刑事訴訟法第二百七十三條之一第一項、第二百
九十九條第一項前段，動產擔保交易法第三十八條，刑法第十一
條前段、第二十八條、第三百三十九條第一項、第五十五條、第
四十一條第一項前段，罰金罰鍰提高標準條例第一條前段、第二
條，判決如主文。
本案經檢察官詹喬偉到庭執行職務。
中    華    民    國    95    年    3     月    2     日
                      臺灣臺北地方法院刑事第一庭
                            法  官  劉素如
上正本證明與原本無異。
如不服本判決，應於判決送達後10日內向本院提出上訴狀（應抄
附繕本）。告訴人或被害人如對於本判決不服者，應具備理由請
求檢察官上訴，其上訴期間之計算係以檢察官收受判決正本之日
期為準。
                            書記官  陳俐妙
中    華    民    國    95    年    3     月    3     日
附錄本案論罪法條
中華民國刑法第339條
(普通詐欺罪)
意圖為自己或第三人不法之所有，以詐術使人將本人或第三人之
物交付者，處5年以下有期徒刑、拘役或科或併科1千元以下罰金
。
以前項方法得財產上不法之利益或使第三人得之者，亦同。
前二項之未遂犯罰之。
動產擔保交易法第38條
 (處分標的物之處罰)
動產擔保交易之債務人，意圖不法之利益，將標的物遷移、出賣
、出質、移轉、抵押或為其他處分，致生損害於債權人者，處3
年以下有期徒刑、拘役或科或併科6000元以下之罰金。


司法院資訊處製作；財團法人民間司法改革基金會備份。
